# 请教陈老师，资产负债表日后调整事项

提问人：铭艾会 时间：2016-09-13 14:42:57
陈老师您好！请教一个问题。A公司 2014 年 11 月份发生违约，对方提起仲裁要求赔偿 5 亿，截至 2016 年 3 月 1 日 2015 年年报批准报出日，获取的证据证明A公司能够胜诉。 2016 年 8 月 1 日，得知A公司败诉，赔偿 5000 万。 2016 年 8 月 2 日需要对 2016 年1-6月份的报表出具审计报告。请问该 5000 万赔偿作为资产负债表日后调整事项，应该调整 2016 年1-6月份的报表，还是追溯调整 2015 年报表？

回答人：chenyiwei
因为“截至 2016 年 3 月 1 日 2015 年年报批准报出日，获取的证据证明A公司能够胜诉”（假设该判断是合理的，下同），故该事项不构成一项前期差错，不应重述 2015 年度报表。 需要关注导致A公司最终败诉的新证据是何时出现的？如果该证据出现于 2016 年 1 ～ 6 月期间，则由此导致的影响应计入 2016 年上半年度的损益；如果该证据是在 2016 年下半年提出的，且在 2016 年 6 月末无法预见到会提出该新的不利证据，则该事项仍应认定为 2016 年 6 月末的资产负债表日后非调整事项，不调整 2016 年上半年度的损益。